---
title: "Reproduzindo Neto e Machado (2017)"
autor: "Arthur Gusmão"
output: github_document
---

```{r setup, include=FALSE}
knitr::opts_chunk$set(echo = TRUE)
```

## Introdução

O objetivo desse trabalho é reproduzir a análise feita por Neto e Machado em "TRANSFERÊNCIAS CONDICIONAIS DE RENDA E NUTRIÇÃO: EFEITOS DO BOLSA FAMÍLIA NAS ÁREAS RURAIS E URBANAS DO BRASIL". Esse artigo é umas das principais peças da bibliografia do meu TCC e, portanto, conseguir reproduzir o trabalho dos autores trará para mim um ganho interessante na curva de aprendizado em programação (com R), e também na manipulação de grandes bases de dados (como a POF).

Os autores optaram por utilizar a POF de 2008/2009, enquanto eu optei por utilizar a POF de 2017/2018, por ser a base escolhida para o meu TCC.

## Importação dos dados

De maneira a simplificar o peso computacional, rodarei as análises somente para o Estado do Acre.  
**Unidade de consumo = Família** (A unidade de consumo compreende um único morador ou conjunto de moradores que compartilham da mesma fonte de alimentação, isto é, utilizam um mesmo estoque de alimentos e/ou realizam um conjunto de despesas alimentares comuns. Nos casos em que não existia estoque de alimentos nem despesas alimentares comuns, a identificação ocorreu através das despesas com moradia.)

**Variáveis utilizadas:**

* Sub-amostras: 0 a 5 anos, 5 a 10 anos, 10 a 19 anos.

* Área geográfica: Urbano e Rural.

* Bolsa Famílias: Com e sem PBF (ver os critérios).

* Variáveis regionais: As 5 grandes regiões do BR.

* Variáveis do domicílio: Morador-Comodo, Infra-Domic, Infra-Vizinhança, Agua, Banheiros, Esgoto, Energia.

* Variáveis da pessoa de referência: Idade, Anos-Estudo, Masculino, Branco, Formal, Horas-Trabalhadas

```{r cars}

library(magrittr)
library(dplyr)
setwd("C:/Arthur/TCC/TCC/RDS")
acre_or<- readRDS("OUTROS_RENDIMENTOS_ACRE.rds")

acre_or %>%
  #filter(V9001==5400101)%>%
  mutate(Codigo = trunc(V9001/100)) -> acre_or2

setwd("C:/Arthur/TCC/TCC/Microdados")
tradutor_rendimento <- readxl::read_excel("Tradutor_Rendimento.xls") 

tradutor_rendimento %>%
  mutate(Codigo = as.numeric(Codigo)) -> tradutor_rendimento

join <- left_join(acre_or2, tradutor_rendimento,by = "Codigo")


```

## Including Plots

You can also embed plots, for example:

```{r pressure, echo=FALSE}
boxplot(join$RENDA_TOTAL)
```

Note that the `echo = FALSE` parameter was added to the code chunk to prevent printing of the R code that generated the plot.
