---
title: "Reproduzindo Neto e Machado (2017)"
autor: "Arthur Gusmão"
output: github_document
---

```{r setup, include=FALSE}
knitr::opts_chunk$set(echo = TRUE)
```

## Introdução

O objetivo desse trabalho é reproduzir a análise feita por Neto e Machado em "TRANSFERÊNCIAS CONDICIONAIS DE RENDA E NUTRIÇÃO: EFEITOS DO BOLSA FAMÍLIA NAS ÁREAS RURAIS E URBANAS DO BRASIL". Esse artigo é umas das principais peças da bibliografia do meu TCC e, portanto, conseguir reproduzir o trabalho dos autores trará para mim um ganho interessante na curva de aprendizado em programação (com R), e também na manipulação de grandes bases de dados (como a POF).

Os autores optaram por utilizar a POF de 2008/2009, enquanto eu optei por utilizar a POF de 2017/2018, por ser a base escolhida para o meu TCC.

## Including Code

You can include R code in the document as follows:

```{r cars}
summary(cars)
```

## Including Plots

You can also embed plots, for example:

```{r pressure, echo=FALSE}
plot(pressure)
```

Note that the `echo = FALSE` parameter was added to the code chunk to prevent printing of the R code that generated the plot.
